臺灣臺北地方法院民事判決　　　　　　 93年度家訴字第181號
原　　　告　甲○○
　　　　　　戊○○
　　　　　　丁○○
　　　　　　丙○○
　　　　　　乙○○
共　　　同
訴訟代理人　林明正律師
複代理人　　陳伊甄律師
被　　　告　己○○
上列當事人間請求確認繼承權不存在等事件，本院民國94年10
月20日言詞辯論終結，判決如下：
    主  文
原告之訴駁回。
訴訟費用由原告負擔。
    事實及理由
一、原告起訴主張：(一)原告祖父謝溪圳於民國90年2 月27日死亡
    ，謝溪圳之配偶即原告祖母謝林阿儀早於88年3 月3 日死亡
    。其二人之婚生子女有謝從世、謝從昌，謝從昌先於謝溪圳
    死亡，故由原告甲○○、丙○○、乙○○及謝弘斌代位繼承
    ，惟謝弘斌又先於謝溪圳死亡，故再由丁○○及戊○○代位
    繼承。(二)被告己○○之戶籍謄本雖載其母為謝林阿儀，惟謝
    林阿儀並非被告之生母，被告之生母事實上是辛○○，乃被
    告以謝林阿儀之繼承人自居，致原告合法繼承人之法律受到
    侵害，為此提起本件訴訟，確認被告對於謝林阿儀之遺產繼
    承權不存在等語。(三)聲明：確認被告己○○對於謝林阿儀之
    繼承權不存在。
二、被告己○○則以：被告之身分資料記載母親是謝林阿儀，而
    辛○○約於民國47年嫁到彰化，被告和辛○○沒有聯絡，因
    為有人說被告是辛○○生的，被告到彰化找辛○○，但辛○
    ○連被告的出生年月日都不知道。被告向來稱謝林阿儀為母
    親，從小受謝林阿儀教養，被告有今天的成就非常感謝謝林
    阿儀等語，我的情形和其他被告庚○○之情形不同等語，資
    為抗辯。
三、按當事人主張有利於己之事實者，就其事實有舉證之責任；
    文書，依其程式及意旨得認作公文書者，推定為真正，民事
    訴訟法第277 條、第355 條第1 項定有明文。查被告己○○
    之戶籍謄本記載其母親為謝林阿儀，有戶籍謄本附卷可稽（
    見第155 頁），而戶籍謄本為公文書，依前揭規定推定為真
    正，原告為負有舉證責任之一方，其就所陳述並未提出任何
    適當之根據，使其主張具有可信度；被告己○○並非負有舉
    證責任之一方，配合血緣鑑定本非其義務，尚難以被告未進
    行血緣鑑定即必須承受不利益。原告既未能舉反證推翻戶籍
    謄本之記載，其空言被告己○○非謝林阿儀之子女，主張被
    告己○○對謝林阿儀之遺產繼承權不存在，為無理由。從而
    ，原告請求確認被告己○○對被繼承人謝林阿儀之遺產繼承
    權不存在，應予駁回。
四、據上論結，原告之訴為無理由，並依民事訴訟法第78條，判
    決如主文。
中　　華　　民　　國　　94　　年　　11　　月　　3 　　日
                  家事庭法  官  林妙黛
以上正本係照原本作成。
如對本判決上訴，須於判決送達後20日之不變期間內，向本院提
出上訴狀。
中　　華　　民　　國　　94　　年　　11　　月　　3 　　日
                        書記官　尹遜言
